# 关于客户资产的确认和会计处理

提问人：上善若水之窗 时间：2022-08-19 12:04:26
请教陈版主，非同一控制下的企业合并（发行股份购买资产），如被并购标的存在与主营业务收入相关长期服务合同，是否应该确认为客户资产？单体及合并报表层面应当如何处理？谢谢！

回答人：chenyiwei
如被并购标的存在与主营业务收入相关长期服务合同，则在收购方合并报表层面，应就该项长期合同确认为一项无形资产，随着后续确认与该合同相关的收入逐步摊销，计入各期销售费用（相当于是一项合同取得成本资产）。相应地减少购买日的商誉初始计量金额。
个别报表层面仍只是确认一项长期股权投资成本，并按成本法进行后续计量，只是在合并报表层面作出上述处理。

提问人：上善若水之窗 时间：2022-08-22 08:53:48
谢谢陈版主，请问如收购100%的股权，被收购方应当如何进行账务处理？

回答人：chenyiwei
被收购方可以选择按评估值调账，但这种情况实务中很少。

提问人：上善若水之窗 时间：2022-08-23 09:04:51
请教陈版主，如果被收购方不调账，客户资产是否应该在其个别报表上单独确认？

回答人：chenyiwei
既然被收购方自身帐务保持原先的历史成本基础，那么就不应在其自身报表中调整确认客户关系资产。

提问人：上善若水之窗 时间：2022-08-25 08:50:29
陈版主，那也就是说如何符合客户资产的确认条件，客户资产是在合并报表层面体现，相应调整被投资企业的利润表，客户资产对应的长期服务合同已支付对价，不再计入当期损益？

回答人：chenyiwei
客户关系资产只能在合并报表层面单独确认为无形资产。合并报表层面相应调整被投资方利润表，增加此类无形资产的摊销和减值影响，但也同样仅限于在合并报表层面调整。

提问人：上善若水之窗 时间：2022-08-26 13:40:40
好的，谢谢陈版主！理论上溢价购买确认客户资产的标的，如果没有增量客户，可能无法增加收购方合并报表层面的净利润？

回答人：chenyiwei
是。而且后续合并报表中的业绩还会受到无形资产摊销的压力。